【裁判字號】    94,訴,612
【裁判日期】    950822
【裁判案由】    強盜等
【裁判全文】
臺灣嘉義地方法院刑事判決               94年度訴字第612號
公  訴  人  臺灣嘉義地方法院檢察署檢察官
被      告  甲○○
選任辯護人  汪玉蓮律師
上列被告因強盜等案件，經檢察官提起公訴（94年度偵字第4892
號），本院判決如下：
    主  文
甲○○連續於夜間侵入住宅竊盜，處有期徒刑壹年捌月。又故買
贓物，處有期徒刑肆月。應執行有期徒刑壹年拾月。
    事  實
一、甲○○於94年6月間某時在嘉義市○○路基於故買贓物之犯
    意，向姓名不詳綽號「阿青」之成年男子購買寶石水晶天珠
    手鍊2條、BENQ牌行動電話1支、亞太手機及序號00000000 0
    000000號阿爾卡特牌手機各1支。另基於意圖為自己不法所
    有之概括犯意，先於94年6月13日凌晨3時50分許，竊取丙○○停放於嘉義市○區○○街214號之車牌號碼9R-6069號自用
    小客車內之鋁質球棒、印章盒、神犬測速器、大門遙控器各
    1件等物得手。復於同年6月13日夜間21時許，侵入丁○○與
    戊○○位於嘉義市○○街4-3號5樓之3住處，竊取丁○○所
    有之黑色女用內褲1條、戊○○所有之女用皮包（內含新臺
    幣2000餘元、化妝品、掛號證、情書等物）、小香包、刮鬍
    刀各1件及鑰匙2付等物得手；又於同年6月13日夜間21時20
    分許，自嘉義市○區○○街4-3號5樓下樓時，竊取庚○○所
    有，停放於上開地點前之車牌號碼S6-0962號自用小客車內
    之陶製茶壺24支、竹製茶盤3具等物得手。
二、案經被害人戊○○、丙○○訴由雲林縣警察局斗南分局報請
    臺灣雲林地方法院檢察署呈請臺灣高等法院臺南分院檢察署
    檢察長令轉台灣嘉義地方法院檢察署檢察官偵查起訴。
    理  由
一、認定犯罪事實所憑之証據及理由：
(一)訊據被告甲○○業已坦承前揭犯罪事實，且有証人即被害人
    丁○○、戊○○、庚○○、丙○○之証詞可稽，復有中華電
    信行動資料查詢紀錄、搜索筆錄、扣押物品目錄表、贓物認
    領保管單、現場照片、蒐證照片、監視錄影紀錄光碟及翻拍
    照片等件足憑，並經本院勘驗監視錄影光碟結果屬實，核與
    被告自白一致，被告前揭收受贓物及加重竊盜犯行應堪認定
    。
(二)至原起訴事實 (一)部分，即被告於94年5月31日凌晨2時20
    分許，侵入壬○○所經營，位於雲林縣斗南鎮○○路163號
    之「藍天寶石公司」1樓店面，竊取壬○○所有之寶石水晶
    天珠手鍊2條及BENQ牌行動電話1支，及乙○○所有之亞太手
    機及序號000000000000000號阿爾卡特牌手機各1支，欲離去
    之際，適壬○○察覺有異下樓，發現甲○○竊盜行徑予以攔
    阻，甲○○為脫免逮捕，竟出於強暴之犯意，徒手抓住壬○○之頭髮撞向工作檯數次，致壬○○受有頭臉擦挫傷、左上
    下眼臉血腫、右手肘擦挫傷等傷害，甲○○因而得手逃逸等
    情，因認被告涉有刑法第329條、第321條第1項第1款準強盜
    罪嫌等情。惟查本案被告是否成立準強盜罪之關鍵在於被害
    人壬○○是否曾受被告施以強暴脅迫，然查被害人壬○○於
    就診時及申請保險時，均曾表示係由樓梯摔下，此有蔡醫院
    之病歷資料、醫師己○○及保險業務員辛○○於本院之証詞
    可稽，故壬○○是否受到被告之強暴脅迫尚非無疑；又乙○○雖証稱94年5月30日晚上11時至隔日1時許均在被害人壬○○住處，且於該處遭被告取走手機，惟經本院調閱通聯紀錄
    之結果顯示，乙○○所有0000000000號行動電話於該時段並
    未在壬○○住處，此有中華電信函覆行動電話基地台之發射
    範圍資料可稽，從而証人乙○○之証詞亦非無疑。故被告究
    竟是否於前揭時地對於壬○○為強暴脅迫仍存有合理可疑之
    空間，而此部分業據檢察官撤回起訴，附此敘明。
二、論罪科刑之理由：
(一)按行為後法律有變更者，適用行為時之法律。但行為後之法
    律有利於行為人者，適用最有利於行為人之法律，刑法第2
    條第1項定有明文。被告行為後，刑法業於94年2月2日修正
    公布，於95年7月1日施行，查：修正前刑法第33條第5款
    關於罰金之定義規定為「銀元1元以上」，修正後則提高為
   「新臺幣1,000元以上，以百元計算之」；修正前刑法第56
    條連續犯之規定，業於94年1月7日修正公布刪除，並於95年
    7月1日施行，此刪除雖非犯罪構成要件之變更，但顯已影響
    行為人刑罰之法律效果，自屬法律有變更。綜合比較新舊法
    罰金及連續犯之規定，以修正前之規定，較有利於被告，依
    刑法第2條第1項之規定，應適用修正前刑法之規定。
(二)核被告甲○○所為係犯夜間侵入住宅竊盜罪、一般竊盜罪及
    故買贓物罪。被告多次竊盜犯行，時間緊接，觸犯構成要件
    相同之罪名，顯係基於概括犯意為之，應依連續犯規定論以
    一罪，並依法加重其刑。所犯竊盜及贓物犯行，犯意各別，
    罪名互異，應分論併罰。審酌被告犯罪之次數、手段、目的
    、竊取、收受之財物及犯後坦承犯行等一切情狀，量處如主
    文所示之刑，並定其應執行之刑。
三、適用法律依據：
(一)刑事訴訟法第299條第1項前段。
(二)刑法第2條第1項、修正前刑法第56條、刑法第321條第1項第
    1款、第349條第1項、第51條第5款。
(三)刑法施行法第1條第1項、第2項前段。
本案經檢察官侯德人到庭執行職務
中  華  民  國    95  年    8        月    22        日
                    刑事第二庭  審判長法官  夏金郎
                                      法官  洪嘉蘭
                                      法官  黃義成
以上正本證明與原本無異。
如不服本判決，應於送達後10日內，向本院提出上訴狀。
中  華  民  國    95  年    8        月    22        日
                                    書記官  侯麗茹
附錄法條
刑法第321條：
犯竊盜罪而有左列情形之一者，處六月以上、五年以下有期徒刑：
一  於夜間侵入住宅或有人居住之建築物、船艦或隱匿其內而犯之者。
二  毀越門扇、牆垣或其他安全設備而犯之者。
三  攜帶兇器而犯之者。
四  結夥三人以上而犯之者。
五  乘火災、水災或其他災害之際而犯之者。
六  在車站或埠頭而犯之者。
前項之未遂犯罰之。
刑法第349條第1項：
收受贓物者，處三年以下有期徒刑、拘役或五百元以下罰金。


司法院資訊處製作；財團法人民間司法改革基金會備份。
